【裁判字號】    99,簡抗,2
【裁判日期】    990504
【裁判案由】    詐欺
【裁判全文】
臺灣苗栗地方法院刑事裁定               99年度簡抗字第2號
抗  告  人  甲○○
上列抗告人因詐欺案件，不服本院苗栗簡易庭中華民國99年3 月
31日所為之裁定（99年度苗簡字第57號），提起抗告，本院裁定
如下：
    主  文
抗告駁回。
    理  由
一、原裁定意旨略以：本件上訴人即被告因詐欺案件，經本院苗
    栗簡易庭於民國99年1 月29日以99年度苗簡字第57號簡易判
    決判處有期徒刑4 月，減為有期徒刑2 月，如易科罰金，以
    新臺幣1,000 元折算1 日，因上訴人自98年11月29日起羈押
    在臺灣苗栗看守所，於99年3 月2 日始釋放出所，上開判決
    書乃於99年2 月11日送達至臺灣苗栗看守所，且由上訴本人
    簽名並按捺指印收受等情，此有臺灣高等法院被告前案紀錄
    表、臺灣高等法院在監在押全國紀錄表及送達證書各1 份附
    卷足憑，堪認本件被告已合法收受上開判決。是上訴人若不
    服該簡易判決而欲提起上訴，上訴期間應自該判決書送達之
    翌日即同年2 月12日起算10日，至同年2 月21日止（因末日
    為星期日，故延長至同年2 月22日即星期一）即已屆滿，惟
    上訴人竟遲至同年3 月4 日始具狀向本院提起上訴，有本院
    收文章戳在卷可憑。準此，本件顯已逾越上訴期間，其上訴
    即屬違背法律上之程式，且無從補正，應予駁回等語。
二、本件抗告意旨略以：抗告人自98年11月29日起羈押在苗栗看
    守所，直至99年3 月2 日始釋放出所，抗告人係於99年2 月
    11日收受原審判決，而上訴期間自99年2 月12日起算10日，
    應係99年2 月21日，但該日為星期假日，自應延後1 日計算
    ，又同年春節國定假日為9 日，故在看守所從99年2 月12日
    開始放假，收發書信文件全部停止作業，直至99年2 月21日
    止，22日始正常上班，足足放10日國定假日，起算日因從99
    年2 月22日起算，22日至26日為正常上班日，27、28日為假
    日，因扣除2 日，從3 月1 日起算至同年3 月5 日止屆滿10
    日，抗告人於99年3 月2 日始釋放出所，3 月4 日將上訴狀
    親自送達本院，故上訴程式並無不法之處，依法提出抗告等
    語。
三、按上訴期間為10日，自送達判決後起算，又原審法院認為上
    訴不合法律上之程式者，應以裁定駁回之。刑事訴訟法第34
    9 條前段、第362 條分別定有明文。次按刑事訴訟法第65條
    規定：期間之計算，依民法之規定。而民法第120 條第2 項
    規定：以日、星期、月或年定期間者，其始日不算入。經查
    ，本件抗告人係於99年2 月11日收受本院99年度苗簡字第57
    號判決書，此有本院送達證書1 紙在卷可稽（見原審卷第28
    頁）；上訴人即被告之上訴期間，自應自99年2 月12日起算
    10日，其上訴期間應係至99年2 月21日止，但因該日為星期
    日，故以次日代之；從而，本件上訴人之上訴期間應於99年
    2 月22日屆滿；而抗告人遲至99年3 月4 日始向本院提起上
    訴，此有上訴人之上訴狀上本院收狀章1 枚在卷可稽（見原
    審卷第44頁），其上訴顯然已逾上訴期間，原審據此裁定駁
    回抗告人之上訴，經核於法尚無不合；至抗告人雖以99年2
    月12日至99年2 月21日為春節假期，故上訴人之上訴期間應
    另行計算上開國定假日10日，其上訴期間應至99年3 月5 日
    屆滿云云，惟上訴人上訴期間請求應另加計10日之國定假日
    部份於法無據，並無可採；本件上訴人因自行計算錯誤而遲
    誤上訴期間，應屬可歸責於自身疏忽所致，是抗告人以此為
    理由提起抗告，自屬無據。從而，抗告人之抗告，並無理由
    ，應予駁回。
四、爰依刑事訴訟法第412條前段規定，裁定如主文。
中    華    民    國    99    年    5     月    4     日
                  刑事第三庭  審判長法  官  柳章峰
                                    法  官  林佩儒
                                    法  官  許蓓雯
以上正本與原本無異
不得再抗告
中    華    民    國    99    年    5     月    4     日
                                    書記官  徐一夫

司法院資訊處製作；財團法人民間司法改革基金會備份。
